---
title: "Concuro analisis produccion turbinas eolicas"
author: "Alberto"
date: "2017"
output:
  html_document: default
  word_document: default
---

```{r setup, include=FALSE}
knitr::opts_chunk$set(echo = TRUE)
knitr::opts_knit$set(root.dir=dirname(rstudioapi::getActiveDocumentContext()$path))
```

## 1. Proceso
El proceso tiene 2 partes primero calcularemos cada turbina de forma independiente y despues usaremos los datos de las turbinas para poder procesarlo todo.


## 2. Set-up working environment

First, we install and load the different libraries used to solve this problem. You need to un-comment the install.packages commands in case you do not have that package installed. 
```{r}
setwd(dirname(rstudioapi::getActiveDocumentContext()$path))
rm(list = ls())

library(ggplot2) # beautiful graphs
library(corrplot) # correlation plot
library(MASS) # logistic regression models
library(class)
library(bestglm) # subset model selection
library(kernlab)
library(glmnet) # LASSO regression models
library(ROCR) # ROC curve
library("sqldf")
library(dplyr)
library(lubridate)
library(randomForest)

```


## 3. Load and arrange the dataset

Cargamos los datos del concurso.
```{r}
datos.entrada.Train <- read.csv("datosConcurso.train.csv")
datos.entrada.Test  <- read.csv("datosConcurso.test.csv")

acumular <- function(entrada) {
  entrada$Fecha       <- as.Date(entrada$Fecha)
  entrada$Mes         <- month(entrada$Fecha)
  entrada$DiaSem      <- wday(entrada$Fecha)
  
  entrada$MEDIDAAcumu <- 0
  
  fechaTemp = "1900-01-01"
  MEDIDAAcumu = 0
  #acumulamos la MEDIDA con lo anterior
  for (ind in 1:nrow(entrada)){
    entrada$MEDIDAAcumu[ind] <- MEDIDAAcumu
    if (fechaTemp == entrada$Fecha[ind]) {
      MEDIDAAcumu = MEDIDAAcumu + entrada$MEDIDA[ind]
    } else {
      fechaTemp <- entrada$Fecha[ind]
      MEDIDAAcumu   = entrada$MEDIDA[ind]
    }
    if (24 == entrada$Hora[ind]) {
      MEDIDAAcumu = 0
    }
  }
  return (entrada)
}

datos.entrada.Train <- acumular(datos.entrada.Train)
datos.entrada.Train[,c("Hora","MEDIDA","MEDIDAAcumu")]
```

### 3.1 sacamos las correlaciones entre variables
```{r}

correlaciones <- function(datos.entrada.Train.Filtrado) {
  #analizamos NULLS
  total   = sum(is.na(datos.entrada.Train.Filtrado))
  print(paste0("Total de valores perdidos ",total))
  
  datos.entrada.Train.Filtrado$PresionLOCALIDAD1 <- NULL
  datos.entrada.Train.Filtrado$PresionLOCALIDAD2 <- NULL
  datos.entrada.Train.Filtrado$PrecipitacionesLOCALIDAD4 <- NULL
  datos.entrada.Train.Filtrado$VelVientoLOCALIDAD4 <- NULL
  datos.entrada.Train.Filtrado$DirVientoLOCALIDAD4 <- NULL
  datos.entrada.Train.Filtrado$HumedadLOCALIDAD4 <- NULL
  
  
  columna = apply(datos.entrada.Train.Filtrado,2,function(x) sum(is.na(x)))
  columna[columna > 0]
  #nrow(datos.entrada.Train.Filtrado)
  fila.Train = apply(datos.entrada.Train.Filtrado,1,function(x) sum(is.na(x)))
  datos.entrada.Train.Filtrado <- datos.entrada.Train.Filtrado[fila.Train==0,]
  
  
  corrplot(cor(datos.entrada.Train.Filtrado[,c(024,002:023,241,242)]))
  for (i in seq(25,235,24)){
    corrplot(cor(datos.entrada.Train.Filtrado[,c(024,seq(i,i+23))]))
   } 
}
correlaciones(datos.entrada.Train)
```

## 4 proceso por turbina

### 4.1 Proceso de busqueda de variables.
```{r}
#Buscamos las variables a analizar
variablesNecesarias <- function (train) {
  nColumnas <- colnames(train)
  nColumnasTX <- nColumnas[grepl(paste0("LOCALIDAD|Hora|Mes|DiaSem|MEDIDAAcumu"), nColumnas)]
  #quitamos la localidad4
  nColumnasTX <- nColumnasTX[!grepl("VelVientoLOCALIDAD4|DirVientoLOCALIDAD4", nColumnasTX)]
  #quitamos Precipitaciones y presion
  nColumnasTX <- nColumnasTX[!grepl("PresionLOCALIDAD|PrecipitacionesLOCALIDAD",nColumnasTX)]
  return (nColumnasTX)
}
temp.variablesNecesarias <- variablesNecesarias(datos.entrada.Train)
temp.variablesNecesarias
```
### 4.2 Proceso del modelo por Fecha
```{r}
#Funcion para analizar los datos de cada turbina
modeloPorFecha <- function (train, variables,fecha) {
  #cogemos las variables y windSpeed
  V_target = "MEDIDA"
  V_explicativas = variables
  print(fecha)

  if (length(train[,V_target])==0) {
    return (NULL)
  }
  #solo me quedo con los datos anteriores a la fecha dada.
  # print(nrow(train))
  train.filtrado <- train[train$Fecha < fecha,]
  # print(nrow(train))
  
  #cogemos los datos de las variables determinadas
  datos.entrada.TX = subset(train.filtrado, select=c(V_target, V_explicativas))
  
  
  #si los datos de WindSpeedT1 no valen... entonces los quitamos
  datos.entrada.TX <- datos.entrada.TX[!is.na(datos.entrada.TX$MEDIDA),]

  #control de NULES  
  total   = sum(is.na(datos.entrada.TX))
  #print(paste0("Total de valores perdidos ",total))
  #fila    = apply(reservas,1,function(x) sum(is.na(x)))
  columna = apply(datos.entrada.TX,2,function(x) sum(is.na(x)))
  #mostramos todas las columnas con NA
  #columna[columna > 0]

  #quit los nules
  print(paste("antes: ",nrow(datos.entrada.TX)))
  fila = apply(datos.entrada.TX,1,function(x) sum(is.na(x)))
  datos.entrada.TX <- datos.entrada.TX[fila==0,]
  print(paste("despues: ",nrow(datos.entrada.TX)))
  datos.train.TX = datos.entrada.TX
  
  #preparamos el modelo
  my_formula = as.formula( paste(names(datos.train.TX)[1], "~", paste(names(datos.train.TX)[-1], collapse=" + ")) )
  
  set.seed(13)
  best_rf=118
  modelo.randomForest <- randomForest(my_formula, data = datos.train.TX, importance=TRUE,
                                      ntree=best_rf)
  # mostrar grafico de las variables mas importantes
  return ( modelo.randomForest)
}
temp.modeloPorFecha <- modeloPorFecha(datos.entrada.Train,temp.variablesNecesarias,"2016-07-16")
```
### 4.3 Proceso de Test
```{r}

testTodo <- function(train,test) {
  #calculamos las variables necesarias
  variables <- variablesNecesarias(train)
  #hago un bucle para procesar cada fila de test y reprocesarlo.
  #creo las variables necesarias el el fichero de test.
  test$Fecha  <- as.Date(test$Fecha)
  test$Mes    <- month(test$Fecha)
  test$DiaSem <- wday(test$Fecha)
  test$MEDIDAAcumu <- 0
  
  #me quedo solo con las variable buenas:
  test.Ok <- subset(test, select=c(variables,"Fecha"))

  #control de nulos de Test
  total   = sum(is.na(test.Ok))
  print(paste0("Total de valores perdidos ",total))
  columna = apply(test.Ok,2,function(x) sum(is.na(x)))
  #mostramos todas las columnas con NA
  print(columna[columna > 0])
  
  #normalizamos dos variables que nos dan problemas
  test.Ok$HumedadLOCALIDAD2[is.na(test.Ok$HumedadLOCALIDAD2)] <- mean(test.Ok$HumedadLOCALIDAD2,na.rm=TRUE)
  test.Ok$TemperaturaLOCALIDAD2[is.na(test.Ok$TemperaturaLOCALIDAD2)] <- mean(test.Ok$TemperaturaLOCALIDAD2,na.rm=TRUE)
  test.Ok$HumedadLOCALIDAD4[is.na(test.Ok$HumedadLOCALIDAD4)] <- mean(test.Ok$HumedadLOCALIDAD4,na.rm=TRUE)
  test.Ok$TemperaturaLOCALIDAD4[is.na(test.Ok$TemperaturaLOCALIDAD4)] <- mean(test.Ok$TemperaturaLOCALIDAD4,na.rm=TRUE)
  #volvemos a revisar nules
  total   = sum(is.na(test.Ok))
  print(paste0("Total de valores perdidos ",total))

  #ya tenemos el fichero Test preparado, vamos a organizar una llamada por cada fila de test
  resultado <- NULL
  modelo <- NULL
  fechaAnt <- "1900-01-01"
  acumu <- 0
  for (i in 1:nrow(test.Ok)) {
    fila = test.Ok[i,]
    fechaAct = fila$Fecha
    #parte del modelo
    if (is.null(modelo)||fechaAnt!=fechaAct) {
      # print(paste("cambiamos de Modelo",fechaAct))
      modelo <- modeloPorFecha(train, variables, fechaAct)
    }
    #primera parte del acumu acumulamos lo que tenemos
    if (fechaAnt==fechaAct){
      fila$MEDIDAAcumu <- acumu
    } else {
      acumu <- 0
    }
    #quitamos la fecha y procesamos la fila.
    fila$Fecha <- NULL
    
    #aplicamos el modelo
    fila.resultado <- predict(modelo,fila)
    # print(paste("resultado",fila.resultado))
    
    #añadimos el resultado y la fecha
    fila$Fecha <- fechaAct
    fila$MEDIDA <- fila.resultado
    # print(fila)
    
    if (is.null(resultado)){
      resultado <- fila
    } else {
      resultado <- rbind(resultado,fila)
    }

    #proceso despues de aplicar el modelo
    acumu <- acumu + fila.resultado
    fechaAnt <- fechaAct
  }
  return (resultado)
}

temp.testTodo <- testTodo (datos.entrada.Train,datos.entrada.Test)
temp.testTodo
hist(temp.testTodo$MEDIDA)
summary(temp.testTodo$MEDIDA)
sd(temp.testTodo$MEDIDA)
hist(datos.entrada.Train$MEDIDA)
summary(datos.entrada.Train$MEDIDA)
sd(datos.entrada.Train$MEDIDA)

#guardamos en CSV el fichero de salida:
write.csv(temp.testTodo,"salida.csv")
save(temp.testTodo,file="salida.Rda")

par(mfrow=c(1,2)) 
boxplot(temp.testTodo$MEDIDA)
boxplot(datos.entrada.Train$MEDIDA)
```
```{r}
```

